【裁判字號】    97,毒抗,95
【裁判日期】    970902
【裁判案由】    聲請強制戒治
【裁判全文】
臺灣高等法院高雄分院刑事裁定          97年度毒抗字第95號
抗  告  人
即  被  告  甲○○
                    現於臺灣高雄看守所附設勒戒所
上列被告因違反毒品危害防制條例案件，不服臺灣高雄地方法院
97年度審毒聲字第1005號中華民國97年8 月7 日裁定（97年度毒
偵字第5057號、97年度毒偵緝字第308 號），提起抗告，本院裁
定如下：
    主  文
抗告駁回。
    理  由
一、本件抗告意旨略以：抗告人甲○○因施用第一級、第二級毒
    品，經法院裁定送勒戒處所觀察勒戒，在勒戒期間已有悔改
    之心，並已戒除毒癮，再加上將來殘刑有期徒刑9 年7 月之
    執行，應無繼續施用毒品之傾向，原審法院不察，仍裁定令
    入戒治處所強制戒治，其期間為6 個月以上，至無繼續強制
    戒治之必要為止，但最長不得逾1年，自屬無據云云。
二、原審裁定以：被告甲○○因施用第一、二級毒品，經本院以
    97年度審毒聲字第23號裁定送臺灣高雄看守所附設勒戒處所
    觀察、勒戒後，該所依「人格特質」、「臨床徵候」、「環
    境相關因素」等項目評估，認被告有繼續施用毒品之傾向，
    有臺灣高等法院被告前案紀錄表各1 份及臺灣高雄看守所97
    年7 月2 日高所衛字第097100026 號函送之有無繼續施用毒
    品傾向證明書及有無繼續施用毒品傾向評估標準紀錄表各1
    紙附卷可稽，是本件聲請為有理由，應予准許，爰依毒品危
    害防制條例第20條第2 項，裁定令入戒治處所強制戒治，其
    期間為6 個月以上，至無繼續強制戒治之必要為止，但最長
    不得逾1年等語。
三、經查，按觀察、勒戒後，檢察官依據勒戒處所之陳報，認受
    觀察、勒戒人無繼續施用毒品傾向者，應即釋放，並為不起
    訴之處分或不付審理之裁定；認受觀察、勒戒人有繼續施用
    毒品傾向者，檢察官應聲請法院裁定令入戒治處所強制戒治
    ，其期間為6 個月以上，至無繼續強制戒治之必要為止。但
    最長不得逾1 年。經查，抗告人因施用第一級毒品及第二級
    毒品，經原審法院以97年度審毒聲字第23號裁定送臺灣高雄
    看守所附設勒戒處所觀察、勒戒後，該所依「人格特質」、
    「臨床徵候」、「環境相關因素」等項目，評估抗告人施用
    毒品傾向之分數為82分，其中因抗告人有多筆毒品及其他犯
    罪相關司法紀錄、使用期間超過1 年、多重藥物使用等情形
    ，而認定抗告人有繼續施用毒品傾向等事實，有裁定、臺灣
    高等法院被告前案紀錄表、臺灣高雄看守所附設勒戒處所有
    無繼續施用毒品傾向證明書及評估標準紀錄表在卷可佐，堪
    認抗告人確有繼續施用毒品之傾向。原審法院乃依毒品危害
    防制條例第20條第2 項之規定，准檢察官之聲請，裁定抗告
    人令入戒治處所施以強制戒治，經核並無不合。抗告意旨以
    其目前已戒除毒癮而無戒治之必要，尚屬無據。其抗告並無
    理由，應予駁回。
據上論結，應依刑事訴訟法第412條，裁定如主文。
中    華    民    國    97    年    9     月    2     日
                  刑事第五庭    審判長法  官  曾永宗
                                      法  官  任森銓
                                      法  官  王伯文
以上正本證明與原本無異。
本件裁定不得再抗告。
中    華    民    國    97    年    9     月    3     日
                                      書記官  陳武悅
                                                      Ｆ


司法院資訊處製作；財團法人民間司法改革基金會備份。
